【裁判字號】    98,毒抗,1099
【裁判日期】    981030
【裁判案由】    聲請觀察勒戒
【裁判全文】
臺灣高等法院臺中分院刑事裁定        98年度毒抗字第1099號
抗  告  人
即  被  告  甲○○
上列抗告人因聲請觀察勒戒案件，不服臺灣臺中地方法院中華民
國98年9月29日裁定（98年度毒偵字第711號），提起抗告，本院
裁定如下：
    主  文
抗告駁回。
    理  由
一、本件抗告意旨略以：抗告人即被告（下簡稱被告）甲○○只
    施用第一級毒品、第二級毒品各1次並未成癮，且被告前經
    臺灣臺中地方法院羈押共達4個月之久，羈押期間並未發現
    有成癮之症狀，且被告經常到臺灣臺中地方法院應訊，亦無
    任何毒癮之症狀，由此可知被告已無毒癮，已無需再經觀察
    勒戒之必要，亦無繼續施用毒品之傾向，為此，提起本件抗
    告云云。
二、經查：被告基於施用第一級毒品海洛因、第二級毒品甲基安
    非他命之犯意，於民國98年4月10日11時許，在臺中市○○
    區○○路3段57號6樓之2，以將海洛因粉末摻入香菸內點燃
    吸食之方式，施用海洛因1次，及以將甲基安非他命置於玻
    璃吸食器內，加熱燒烤吸食其煙霧之方式，施用甲基安非他
    命1次之事實，業據被告於警詢及偵訊中坦承不諱，其為警
    採尿送中山醫學大學附設醫院檢驗結果呈可待因、嗎啡、甲
    基安非他命、安非他命均陽性反應，有該院檢驗科藥物檢測
    中心出具尿液檢驗報告、臺中縣警察局烏日分局偵查隊委託
    鑑驗尿液與真實姓名對照表各1紙附卷可稽，足徵被告自白
    與事實相符，被告施用第一級毒品海洛因、第二級毒品甲基
    安非他命之行為洵堪認定。又被告前曾於89年間因施用毒品
    案件，經依法院裁定送觀察勒戒後，認有繼續施用毒品之傾
    向，續進行強制戒治，於90年1月20日停止戒治並交付保護
    管束，保護管束期間於90年6月20日期滿，並經臺灣臺中地
    方法院檢察署檢察官以90年度戒毒偵字第311號不起訴處分
    確定，有臺灣高等法院被告前案紀錄表1份在卷足憑，足見
    被告本案施用毒品之犯行，係於前開強制戒治執行完畢釋放
    後5年後再次施用，依毒品危害防制條例第20條第3項、第1
    項之規定，應送觀察勒戒。原審依毒品危害防制條例第20條
    第3項、第1項、觀察勒戒處分執行條例第3條第1項規定，准
    許檢察官之聲請裁定將被告送勒戒處所觀察、勒戒。經核於
    法並無不合，被告徒以上情提起抗告，空言其並未成癮，無
    須送觀察勒戒云云，並無理由，應予駁回。
三、據上論結，應依刑事訴訟法第412條，裁定如主文。
中    華    民    國    98    年    10    月    30    日
            刑事第九庭  審判長法  官  江  德  千
                              法  官  莊  深  淵
                              法  官  賴  妙  雲
以上正本證明與原本無異。
不得再抗告。
                              書記官  蘇  昭  文
中    華    民    國    98    年    10    月    30    日


司法院資訊處製作；財團法人民間司法改革基金會備份。
